da: Isenkram > Værktøj – tilbehør > Fræser tilbehør > Fræsejern: Kantdannende bits; Flugtende bits; Lige bits
de: Heimwerkerbedarf > Werkzeugzubehör > Zubehör für Oberfräsen > Oberfräsenteile: Kantenformende Bits; Bündig abschließende Bits; Gerade Bits
fi: Rakentaminen > Työkalujen lisätarvikkeet > Yläjyrsimen lisätarvikkeet > Jyrsinterät: Reunanmuodostusterät; Tasareunaterät; Suorat terät
ro-RO: Feronerie > Accesorii pentru unelte > Accesorii rindea > Vârfuri rindea: Vârfuri pentru muchii; Vârfuri de tăiere la nivel; Vârfuri drepte
es: Bricolaje > Accesorios para herramientas > Accesorios para fresadora > Brocas fresadoras: Brocas para bordes; Brocas de corte al ras; Brocas rectas
th: ฮาร์ดแวร์ > อุปกรณ์เครื่องมือ > อุปกรณ์เราเตอร์ > ดอกเราเตอร์: ดอกขึ้นรูปขอบ; ดอกเล็มพื้นผิว; ดอกตัดตรง
sk-SK: Náradie > Náradie a príslušenstvo > Príslušenstvo pre frézky > Bity frézok: Bity s hranami; Zrezané bity; Rovné bity
it: Articoli di ferramenta > Accessori per attrezzi > Accessori fresatrici verticali > Punte fresatrici verticali: Punte per bordi; Punte per rifinitura a filo; Punte dritte
sl-SI: Gradbena oprema > Dodatki za orodje > Dodatki za rezkarje > Rezkalniki: Nastavki za oblikovanje robov; Nastavki za obrezovanje; Ravni nastavki
tr: Hırdavat > Alet Aksesuarları > Freze Aksesuarları > Freze Uçları: Kenar Oluşturan Uçlar; Düz Kesim Uçları; Düz Uçlar
zh-CN: 五金/硬件 > 工具配件 > 镂铣机配件 > 铣刀: 边缘成型铣刀; 齐平修整铣刀; 直铣刀
ja: DIY用品 > 工具関連用品 > ルーター関連用品 > ルータービット: エッジフォーミングビット; フラッシュトリムビット; ストレートビット
pl: Sprzęt > Akcesoria do narzędzi > Akcesoria do frezarek pionowych > Frezy do frezarek pionowych: Frezy do profilowania krawędzi; Frezy do krawędziowania; Bity proste
ru: Оборудование и технические изделия > Аксессуары для инструментов > Аксессуары для фрезерования > Фрезы: Кромочные фрезы; Обгонные фрезы; Прямые фрезы
lt-LT: Techninė įranga > Įrankių priedai > Frezų priedai > Frezų antgaliai: Kraštų formavimo antgaliai; Lyginimo antgaliai; Tiesūs antgaliai
pt-PT: Equipamento > Acessórios de ferramentas > Acessórios de tupia > Ponteiras de tupia: Pontas formadoras de bordas; Pontas de acabamento embutido; Pontas retas
fr: Quincaillerie > Accessoires d’outils > Accessoires pour défonceuses > Fraises: Fraises quart de rond; Fraises à affleurer; Fraises droites
vi: Phần cứng > Phụ kiện dụng cụ > Phụ kiện máy xoi > Lưỡi cắt máy xoi: Lưỡi cắt tạo cạnh; Lưỡi cắt phẳng; Lưỡi cắt thẳng
pt-BR: Ferragens > Acessórios para ferramentas > Acessórios para tupias > Brocas para máquinas de desbastar: Brocas formadoras de bordas; Brocas de acabamento embutido; Brocas retas
hu: Hardver > Szerszám-kiegészítők > Útválasztó-kiegészítők > Útválasztó bitek: Élformázó bitek; Öblítő-trimmelő bitek; Egyenes bitek
el: Υλικά κατασκευών > Αξεσουάρ εργαλείων > Αξεσουάρ φρέζας > Κοπτικά άκρα φρέζας: Διαμορφώσιμα κοπτικά άκρα; Κοπτικά άκρα εφαπτόμενου φρεζαρίσματος; Ίσια κοπτικά άκρα
hr-HR: Željezarija > Dodaci za alat > Pribor za utorne glodalice > Svrdla za utorne glodalice: Svrdla za oblikovanje rubova; Svrdla za glodanje u ravnini; Ravna svrdla
zh-TW: 硬體 > 工具配件 > 修邊機配件 > 修邊機刀具: 邊緣輪廓鑽頭; 平面修邊鑽頭; 直柄鑽頭
en: Hardware > Tool Accessories > Router Accessories > Router Bits: Edge-Forming Bits; Flush-Trim Bits; Straight Bits
nb: Maskinvare > Verktøytilbehør > Rutertilbehør > Ruterbits: Kantdannende bits; Fluktende bits; Rette bits
nl: Bouwmaterialen > Gereedschapaccessoires > Kantenfreesaccessoires > Kantenfreesbitjes: Randvormende bitjes; Flush-trimbitjes; Rechte bitjes
ko: 철물 > 공구 부대용품 > 라우터 부대용품 > 라우터 비트: 엣지 포밍 비트; 플러시 트림 비트; 스트레이트 비트
sv: Metallprodukter > Verktygstillbehör > Tillbehör till handöverfräsar > Borr till handöverfräs: Kantbitar; Släta trimbitar; Raka bitar
cs: Kutilství a řemeslo > Nástroje a nářadí – příslušenství > Příslušenství k frézkám > Frézy: Bity pro frézování hran; Ořezávací bity pro frézování; Přímé frézovací bity
bg-BG: Железария > Аксесоари за инструменти > Аксесоари за оберфреза > Накрайници за оберфреза: Накрайници за оформяне на ръбове; Накрайници за изравняване; Прави накрайници